---
title: "Rna-seq analysis"
author: "kzaitsev"
date: "March 23, 2017"
output: html_document
---

```{r setup, message=FALSE}
library(DESeq2)
library(ggplot2)
library(clusterProfiler)
library(org.Hs.eg.db)
library(pheatmap)
library(dplyr)
library(VennDiagram)

options(width=120)
```

## Файлы для ДЗ

В ходе данной лекции нам понадобятся следующие файлы "GSE89225_illumina_counts.csv", "conditions.csv", "human_mart.txt". Для начала убедимся в том, что мы можем эти файлы прочитать. И посмотрим, что в них находится.

```{r load}
counts <- read.csv("GSE89225_Illumina_counts.csv", row.names=1)
conditions <- read.csv("conditions.csv", row.names=1)
mart <- read.table("human_mart.txt", sep="\t", header=1, check.names = F)


print(counts[1:6, 1:2])
dim(counts)

head(conditions)
dim(conditions)

head(mart)
dim(mart)
```

#Removing outlier

Теперь нужно удалить выброс из нашего dataset. Название выброса получено из подписанного PCA на данных с еще присутсвующим выбросом.

```{r}

counts$treg_NBP_patient3 <- NULL
conditions <- conditions[-which(rownames(conditions)=="treg_NBP_patient3"),]

```




# RNA-seq

Rna-seq steps:

* Изоляция РНК
* __Rna selection / depletion__
+ __Фрагментация__
* Синтез кДНК
* Секвенирование

Rna selection / depletion:

* вся РНК
* тянем за поли(А)-хвосты (только мРНК)
* удаляем рибосомальную РНК (ribo-zero kit)
* таргетное секвенирование

Why Rna-seq?

* Не ограничены существующей сборкой и дизайном микрочипа
* Низкий фоновый сигнал
* Точность позволяет смотреть экспрессию отдельных изоформ

# Sanity checks
Нужно всегда проверять длины библиотек и количество rRNA reads, которые оказались в библиотеке. Количество ридов можно проверять после выравнивания или после квантификации.

```{r sanity_check}
proteinCoding <- mart[mart[, 3] == "protein_coding", ]
rRNA <- mart[mart[, 3] == "rRNA", ]

pcCounts <- counts[rownames(counts) %in% as.character(proteinCoding[, 1]), ]
rrnaCounts <- counts[rownames(counts) %in% as.character(rRNA[, 1]), ]

sampleCount <- ncol(counts)
toPlot <- data.frame(
  sample=rep(colnames(counts), 3),
  value=c(colSums(counts) - colSums(pcCounts) - colSums(rrnaCounts), 
          colSums(pcCounts), 
          colSums(rrnaCounts)),
  type=c(rep("other", sampleCount), 
         rep("protein coding", sampleCount),
         rep("rrna", sampleCount))
)

plot <- ggplot(data=toPlot, aes(x=sample, y=value, fill=type)) +
  geom_bar(stat="identity") + theme_bw() + 
  theme(axis.text.x = element_text(angle=90, vjust=0.5))
plot

```


# DESeq2
DESeq2 -- это царь-библиотека необходимая для работы с данными RNA-seq. Тут и дифференциальная экспрессия, и нормализации, и PCA-plots.

```{r deseq_prep, cache=TRUE, message=FALSE}
dds <- DESeqDataSetFromMatrix(countData = counts,
                              colData = conditions,
                              design = ~ tissue + cells)
dds <- dds[rowSums(counts(dds)) > 20, ]
dds <- DESeq(dds)
vst_dds <- vst(dds)
counts.norm <- assay(vst_dds)

```

## Дифференциально экспрессированные гены

Теперь посмотрим, какие гены экспрессировались в зависимости от ткани (поменяли cells + tissue местами) .

```{r, cache=TRUE, message=FALSE}

dds_c_t <- DESeqDataSetFromMatrix(countData = counts,
                              colData = conditions,
                              design = ~ cells + tissue)
dds_c_t <- dds_c_t[rowSums(counts(dds)) > 20, ]
dds_c_t <- DESeq(dds_c_t)
vst_dds_c_t <- vst(dds_c_t)
counts.norm_c_t <- assay(vst_dds_c_t)
```

##PCA plots

```{r PCA}
pca_data <- prcomp(t(counts.norm))
percents <- pca_data$sdev^2 / sum(pca_data$sdev^2)
to_plot <- t(counts.norm) %*% pca_data$rotation

gdata <- data.frame(
  x=to_plot[, 1],
  y=to_plot[, 2],
  tissue=conditions[, 1],
  cells=conditions[, 2],
  name=rownames(conditions)
)

ggplot(data=gdata, aes(x=x, y=y, color=cells, shape=tissue, text=name)) +
  geom_point(size=3) + theme_bw()  +
  xlab(paste0("PC", 1, ": ", formatC(100 * percents[1], digits=4), "%")) +
  ylab(paste0("PC", 2, ": ", formatC(100 * percents[2], digits=4), "%"))

plotPCA(vst_dds, intgroup=c("tissue", "cells")) + theme_bw()


ggplot(data=gdata, aes(x=x, y=y, color=cells, shape=tissue,label=name)) + 
geom_point(size=3) + theme_bw() + 
xlab(paste0("PC", 1, ": ", formatC(100 * percents[1], digits=4), "%")) + 
ylab(paste0("PC", 2, ": ", formatC(100 * percents[2], digits=4), "%"))+geom_text(size=2,hjust=1, vjust=1)
```

# Differential expression
Давайте посмотрим, как выглядят результаты дифференциальной экспрессии и отсортируем их по статистике.

```{r diff_exp}
res <- results(dds)
res
mcols(res)$description
res <- res[order(res[, 4]), ]
res
```

Теперь посмотрим на результаты нового анализа дифференциальной эспресии генов:

```{r}
res_c_t <- results(dds_c_t)
res_c_t
mcols(res_c_t)$description
res_c_t <- res_c_t[order(res_c_t[, 4]), ]    
res_c_t
```


Самый обычный способ визуализировать данные дифф.экспрессии -- это volcano plot. По оси x мы будем откладывать log fold change, а по y - adjusted p value.

Построим volcano plot T regulatory cells vs conventional CD4+ T cells, c покращенными дифференциально экспрессированными генами (гены с p.adj < 0.01) в красный, и линией с p.adj = 0.01:

```{r volcano_plot_Treg_vs_Tconv}

gdata <- data.frame(
  x=res$log2FoldChange,
  y=-log10(res$padj),
  type = rep("Treg vs Tconv", nrow(res))
)


ggplot(data=gdata, aes(x=x, y=y)) +
  geom_point(size=1) + theme_bw()  +
  xlab("Log fold change") +
  ylab("Adjusted p.value")
```

Построим два volcano plot вместе: 'T regulatory cells vs conventional CD4+ T cells' и 'Breast tumor vs Normal breast tissue', c покращенными дифференциально экспрессированными генами (гены с p.adj < 0.01) в красный, и линией с p.adj = 0.01:
```{r volcano_plot_tumor_normal}

gdata_c_t <- data.frame(
  x=res_c_t$log2FoldChange,
  y=-log10(res_c_t$padj),
  type = rep("Breast tumor vs Normal breast tissue", nrow(res_c_t))
)

gdata_all <- rbind(gdata, gdata_c_t)

gdata_all$Sign <- as.factor(ifelse(gdata_all$y < 2, "Not significant", "Significant"))

ggplot(data=gdata_all, aes(x=x, y=y, colour=Sign)) +
  geom_point(size=2) + theme_bw()  +
  facet_grid(. ~ type) + 
  geom_hline(yintercept=2, colour = 'red') +
  xlab("Log fold change") +
  ylab("Adjusted p.value")


```



Также мы можем построить тепловую карту отсортировав гены по статистике


```{r heatmap}

counts.norm <- counts(dds, normalized=TRUE)
png("heatmap_large.png", width=6, height=20, units="in", res=300)

to_visualise <- counts.norm[rownames(res), order(conditions[, 2])]
to_visualise <- t(apply(to_visualise, 1, function(r) {
  (r - min(r)) / (max(r) - min(r))
}))

pheatmap(to_visualise, 
         show_rownames = F, cluster_rows = F,
         cluster_cols=F,
         annotation_col = conditions)
dev.off()

```

# clusterProfiler

Библиотека содержит в себе большое количество утилит для аннотации наборов генов.

```{r clusterProfiler}

genes <- bitr(rownames(res),
              fromType = "ENSEMBL",
              toType = c("ENTREZID", "SYMBOL"), 
              OrgDb = org.Hs.eg.db)
head(genes)


genes <- genes[!duplicated(genes[, 1]), ]
rownames(genes) <- genes[, 1]
res$ENSEMBL <- rownames(res)

merged <- merge(as.data.frame(res), genes)
head(merged)
```

Давайте что-нибудь узнаем о дифф.экспрессированных генах!

```{r go_annot}

diffExpGenes <- merged[which(merged$padj < 0.01), 8]
universe <- as.character(merged[, 8])

ego <- enrichGO(gene          = diffExpGenes,
                universe      = universe,
                OrgDb         = org.Hs.eg.db,
                ont           = "BP",
                pAdjustMethod = "BH",
                pvalueCutoff  = 0.01,
                qvalueCutoff  = 0.05,
        readable      = TRUE)
# head(ego)
dotplot(ego)


```

#Визуализация пасвея

Задание: Помните GO-term, который был в самом верху нашего анализа? Да-да, “GO:0007159: leukocyte cell-cell adhesion”. Вот хочется взять все гены из него, и положить на хитмапу.От вас же требуется отсортировать эти гены в порядке их статистики (колонка stat) дифф. экспрессии в табличке res, и затем построить тепловую карту экспрессии этих генов в этом порядке. 


```{r}
kkeys <- keys(org.Hs.eg.db, keytype="ENSEMBL")
goAnno <- AnnotationDbi::select(org.Hs.eg.db, keys=kkeys, 
                                keytype="ENSEMBL", columns=c("GOALL", "ONTOLOGYALL", "SYMBOL"))
goAnno <- tbl_df(goAnno)
goAnno <- filter(goAnno, GOALL=="GO:0007159")
# or you can pick ENTREZ, or SYMBOL, or whatever you want

genesToVisualise <- as.vector(goAnno$ENSEMBL)

to_visualise <- counts.norm[rownames(res[order(res[, 4]),]), order(conditions[, 2])]
visual <- to_visualise[row.names(to_visualise) %in% genesToVisualise ,]
visual <- t(apply(visual, 1, function(r) {
  (r - min(r)) / (max(r) - min(r))
}))

pheatmap(visual, 
         show_rownames = F, cluster_rows = F,
         cluster_cols=F,
         annotation_col = conditions)
```

# Ven diagrams, genes intersections

Задание:
После того, как мы сделали сравнения Treg vs Tconv и Tumor breast vs Normal breast, мы можем оценить есть ли у этих сравнения общие дифференциально экспрессированные гены. Для этого мы возьмем из обоих сравнений гены с p.adj<0.01p.adj<0.01 и построим диаграмму Венна! Для этого вам понадобится пакет VennDiagram и функция draw.pairwise.venn, которая рисует диаграммы Венна для двух множеств


```{r Ven_diag}

tissue_dif <- rownames(subset(res_c_t, res_c_t$padj < 0.01))
cell_dif <- rownames(subset(res, res$padj < 0.01))

commonGenes <- intersect(tissue_dif, cell_dif)

venn_plot <- draw.pairwise.venn(length(tissue_dif), length(cell_dif), length(commonGenes),
                   category = c("Tumor tissue vs normal tissue", "Treg vs Tconv"), fill = c("pink", "blue"))

grid.draw(venn_plot);
grid.newpage()


```

