---
title: "Test1_Aleshkina"
author: "Daria"
date: '8 апреля 2017 г '
output: html_document
---

## Считываем данные

Подключаем библиотеки:
```{r, message=FALSE}
library(DESeq2)
library(ggplot2)
library(pheatmap)
library(amap)
library(dbscan)
library(ggplot2)
options(width=120)
```


Считываем наши данные:
```{r}
counts <- read.table("GSE89633_counts.tsv", sep = "\t", header = TRUE, row.names = 1)
conditions_list <- read.table("GSE89633_conditions.tsv", sep = "\t", header = TRUE, row.names = 1)

head(counts)
head(conditions_list)
```
## Применяем DESeq

```{r, cache=TRUE, message=FALSE}
dds <- DESeqDataSetFromMatrix(countData = counts,
                              colData = conditions_list,
                              design = cells ~ conditions)
dds <- dds[rowSums(counts(dds)) > 20, ]
dds <- DESeq(dds)
vst_dds <- vst(dds)
counts.norm <- assay(vst_dds)
```

## Строим PCA

```{r}
pca_data <- prcomp(t(counts.norm)) #для этого делали counts.norm до этого counts.norm <- assay(vst_dds)
percents <- pca_data$sdev^2 / sum(pca_data$sdev^2)
to_plot <- t(counts.norm) %*% pca_data$rotation
#head(to_plot)

gdata <- data.frame(
  x=to_plot[, 1],
  y=to_plot[, 2],
  cells=conditions_list[, 1],
  conditions=conditions_list[, 2],
  name=rownames(conditions_list)
)

ggplot(data=gdata, aes(x=x, y=y, color=cells, shape=conditions, text=name)) +
  geom_point(size=3) + theme_bw()  +
  xlab(paste0("PC", 1, ": ", formatC(100 * percents[1], digits=4), "%")) +
  ylab(paste0("PC", 2, ": ", formatC(100 * percents[2], digits=4), "%"))

#plotPCA(vst_dds, intgroup=c("tissue", "cells")) + theme_bw()

#подписанный PCA

ggplot(data=gdata, aes(x=x, y=y, color=cells, shape=conditions,label=name)) + 
geom_point(size=3) + theme_bw() + 
xlab(paste0("PC", 1, ": ", formatC(100 * percents[1], digits=4), "%")) + 
ylab(paste0("PC", 2, ": ", formatC(100 * percents[2], digits=4), "%"))+geom_text(size=2,hjust=1, vjust=1)
```


## Кластеризация

Взять 8000 самых экспрессированных генов (по средней экспрессии во
всех сэмплах):

```{r}
dds <- dds[order(rowSums(counts(dds)), decreasing = TRUE),]
dds_8000 <- dds[1:8000,]
```


Кластеризовать эти гены используя функцию Kmeans из
пакета amap (возьмите число кластеров, которое вам нравится от 8 до
12):
```{r, warning=FALSE}
dds_log_2 <- rlog(dds_8000)
#dds_8000_log <- rlog(dds_8000)
#dds_cor <- cor(assay(dds_8000_log))
#dds_rev_cor <- 1 - dds_cor
#dist_log_2 <- dist(dds_rev_cor)
clustering <- Kmeans(assay(dds_log_2), 8, method="correlation", iter.max=20000)
```

Построить heatmap, как в домашней работе по кластеризации:

```{r}
gene_cluster <- clustering$cluster

dds_log_2_a <- assay(dds_log_2)

to_visualise <- dds_log_2_a[order(gene_cluster), order(conditions_list[, 2], conditions_list[, 1])]
to_visualise <- t(apply(to_visualise, 1, function(r) {
  (r - min(r)) / (max(r) - min(r))
}))

annotation <- data.frame(cluster=as.factor(gene_cluster))

pheatmap(to_visualise, 
         show_rownames = F, cluster_rows = F,
         cluster_cols = F,
         annotation_col = conditions_list,
         annotation_row = annotation)
```

1) Аутлаеров нет
2) Нет, четко сказать не можем

## Дифференциальная экспресиия

Нужно создать 3 датасета:
FB WT vs FB DKO
FAP WT vs FAP DKO
SMP WT vs SMP DKO

```{r}
#conditions_fb <- subset(conditions_list, cells = 'cell type: FB')
conditions_fb <- conditions_list[conditions_list$cells == 'cell type: FB',]
counts_fb <- counts[, rownames(conditions_fb)]

conditions_fap <- conditions_list[conditions_list$cells == 'cell type: FAP',]
counts_fap <- counts[, rownames(conditions_fap)]

conditions_smp <- conditions_list[conditions_list$cells == 'cell type: SMP',]
counts_smp <- counts[, rownames(conditions_smp)]


```
## DESeq
```{r}
#FB
dds_fb <- DESeqDataSetFromMatrix(countData = counts_fb,
                              colData = conditions_fb,
                              design = ~ conditions)
dds_fb <- dds_fb[rowSums(counts(dds_fb)) > 20, ]
dds_fb <- DESeq(dds_fb)

#FAP
dds_fap <- DESeqDataSetFromMatrix(countData = counts_fap,
                              colData = conditions_fap,
                              design = ~ conditions)
dds_fap <- dds_fap[rowSums(counts(dds_fap)) > 20, ]
dds_fap <- DESeq(dds_fap)

#SMP
dds_smp <- DESeqDataSetFromMatrix(countData = counts_smp,
                              colData = conditions_smp,
                              design = ~ conditions)
dds_smp <- dds_smp[rowSums(counts(dds_smp)) > 20, ]
dds_smp <- DESeq(dds_smp)

```

## Volcano plot

```{r}
res_fb <- results(dds_fb)
res_fap <- results(dds_fap)
res_smp <- results(dds_smp)

res_fb <- res_fb[order(res_fb[, 4]), ]
res_fap <- res_fap[order(res_fap[, 4]), ] 
res_smp <- res_smp[order(res_smp[, 4]), ] #сортировка 
res
```

```{r}
gdata_fb <- data.frame(
  x=res_fb$log2FoldChange,
  y=-log10(res_fb$padj),
  type = rep("FB WT vs FB DKO", nrow(res_fb))
)

gdata_fap <- data.frame(
  x=res_fap$log2FoldChange,
  y=-log10(res_fap$padj),
  type = rep("FAP WT vs FAP DKO", nrow(res_fap))
)

gdata_smp <- data.frame(
  x=res_smp$log2FoldChange,
  y=-log10(res_smp$padj),
  type = rep("SMP WT vs SMP DKO", nrow(res_smp))
)


gdata_all <- rbind(gdata_fb, gdata_fap, gdata_smp)
head(gdata_all)
gdata_all$Sign <- as.factor(ifelse(gdata_all$y < 2, "Not significant", "Significant"))


ggplot(data=gdata_all, aes(x=x, y=y, colour=Sign)) +
  geom_point(size=2) + theme_bw()  +
  facet_grid(. ~ type) + 
  geom_hline(yintercept=2, colour = 'red') +
  xlab("Log fold change") +
  ylab("Adjusted p.value")

```


1) Сильнее всего изменилась для FB, слабее для остальных

## Диаграммы Вена

```{r}
FB_dif <- rownames(subset(res_fb, res_fb$padj < 0.01))
FAP_dif <- rownames(subset(res_fap, res_fap$padj < 0.01))
SMP_dif <- rownames(subset(res_smp, res_smp$padj < 0.01))

commonGenes_FB_FAP <- intersect(FB_dif, FAP_dif)
commonGenes_FAP_SMP <- intersect(FAP_dif, SMP_dif)
commonGenes_FB_SMP <- intersect(FB_dif, SMP_dif)
common_all <- intersect(intersect(FB_dif, SMP_dif), FAP_dif)


venn_plot <- draw.triple.venn(length(FB_dif), length(FAP_dif), length(SMP_dif), length(commonGenes_FB_FAP),length(commonGenes_FAP_SMP), length(commonGenes_FB_SMP), length(common_all ), category = c("FB WT vs FB DKO", "FAP WT vs FAP DKO", "SMP WT vs SMP DKO"), fill = c("pink", "blue", 'red'))

grid.draw(venn_plot);
grid.newpage()

```

